de: Polsterdesign: Bar; Kuppel; Einlegesohle; Erhöhung; Block; Ring; Blatt; Manschette; Streifen; Wedge; Sonstiges
ja: クッションデザイン: バー; ドーム; インソール; リフト; パッド; リング; シート; スリーブ; ストリップ; ウェッジ; その他
ko: 쿠션 디자인: 바; 돔; 깔창; 리프트; 패드; 반지; 시트; 슬리브; 조각; 웨지; 기타
zh-TW: 緩衝設計: 條狀; 圓頂; 鞋墊; 增高; 墊紙; 戒指; 薄板; 套管; 直條; 挖起桿; 其他
bg-BG: Дизайн на възглавничката: Греда; Купол; Стелка; Повдигане; Подложка; Пръстен; Лист; Ръкав; Strip; Клин; Други
sv: Kudddesign: Stång; Kupol; Innersula; Höjning; Block; Ring; Ark; Hylsa; Remsa; Wedge; Övrigt
fi: Pehmusteen muotoilu: Tanko; Kupoli; Pohjallinen; Korotus; Pehmuste; Rengas; Arkki; Hiha; Liuska; Wedge; Muu
da: Pudedesign: Stang; Kuppel; Indlægssål; Løft; Pad; Ring; Sheet; Ærme; Strip; Kølle; Andet
tr: Yastık tasarımı: Bar tipi; Kubbe; Tabanlık; Yükseltici; Ped; Yüzük; Kağıt; Kılıf; Şerit; Kama; Diğer
nl: Kussenontwerp: Bar; Koepel; Binnenzool; Verhoging; Pad; Ring; Blad; Huls; Strip; Wedge; Andere
pt-PT: Design da almofada: Barra; Cúpula; Palmilha; Elevação; Tapete; Anel; Folha; Manga; Faixa; Cunha; Outro
it: Design del cuscinetto: Barra; Cupola; Soletta; Rialzo; Pad; Anello; Foglio; Manicotto; Nastro; Wedge; Altro
hr-HR: Dizajn jastučića: Ručka; Kupola; Uložak; Podignuti; Podloga; Prsten; S brusnim listovima; Rukav; Traka; Wedge; Ostalo
zh-CN: 缓冲设计: 直板式; 圆顶; 鞋垫; 增高; 垫子; 戒指; 片状; 套; 条形; 楔形; 其他
vi: Thiết kế đệm: Khối chữ nhật; Mái vòm; Lót giày; Nâng; Tập giấy thấm; Nhẫn; Máy chà nhám tờ; Bao; Dải; Gậy Wedge (Gậy kỹ thuật); Khác
es: Diseño del cojín: Barra; Cúpula; Plantilla; Elevación; Libreta; Anillo; Hoja; Manga; Banda; Cuña; Otros
lt-LT: Pagalvėlės dizainas: Takas; Kupolo formos; Vidpadis; Paaukštinimas; Bloknotas; Žiedas; Lakštinė; Rankovė; Juosta; „Wedge“ (trumpo smūgio); Kita
ru: Дизайн валика: Моноблок; Купол; Стелька; Подъем; Блокнот; Кольцо; Тканевая; Чехол; Полоса; Ведж; Другой
hu: Párna kialakítása: Bar; Kupola alakú; Talpbetét; Emelő; Mappa; Gyűrű; Lap; Hüvely; Szalag; Wedge; Egyéb
pt-BR: Design da almofada: Barra; Cúpula; Palmilha; Elevação; Bloco; Anel; Folha; Luva; Faixa; Wedge; Outro
ro-RO: Design pernă: Bară; Sferică; Branț; Înălțător; Carnețel; Inel; Tip șervețel; Mânecă; Bandă; Wedge; Altele
fr: Conception du coussinet: Bar; Dôme; Semelle; Rehausseur; Tampon; Bague; En feuille; Manchon; Bande; Wedge; Autre
nb: Putedesign: Bar; Kuppel; Såle; Løft; Pad; Ring; Ark; Hylse; Stripe; Wedge; Annet
th: การออกแบบเบาะ: บาร์; โดม; พื้นรองเท้า; แผ่นยก; สมุดฉีก; แหวน; แบบแผ่น; ปลอก; แถบ; เวดจ์; อื่นๆ
sk-SK: Dizajn vankúšika: Bar; Kupolový; Vložka; Zdvih; Blok; Kruhový; Hárok; Návlek; Strip; Golfový Wedge; Iné
el: Σχεδιασμός μαξιλαριού: Κλασικής σχεδίασης; Θολωτή; Πάτος; Ανύψωση; Σημειωματάριο; Δακτύλιος; Με ειδικό φύλλο λείανσης; Μανίκι; Λωρίδα; Wedge; Άλλο
sl-SI: Zasnova blazinice: Ročaj palica; Kupolasta; Vložek; Dvižek; Beležka; Obroč; List; Rokav; Trak; Wedge; Drugo
cs: Konstrukce polštářku: Klasický tlačítkový; Kupole; Vložka; Zvýšení; Blok; Prsten; Listová; Návlek; Proužek; Wedge; Jiné
en: Cushion design: Bar; Dome; Insole; Lift; Pad; Ring; Sheet; Sleeve; Strip; Wedge; Other
pl: Konstrukcja poduszki: Belka; Kopuła; Wkładka; Podniesienie; Podkładka; Pierścień; Folia; Rękaw; Taśma; Wedge; Inne